【裁判字號】    98,易,456
【裁判日期】    980512
【裁判案由】    竊盜
【裁判全文】
臺灣臺南地方法院刑事判決               98年度易字第456號
公  訴  人  臺灣臺南地方法院檢察署檢察官
被      告  甲○○
上列被告因竊盜案件，經檢察官提起公訴（98年度營偵字第187
號），本院判決如下：
    主  文
甲○○竊盜，處有期徒刑肆月，如易科罰金，以新臺幣壹仟元折
算壹日。緩刑貳年。
    事  實
一、甲○○見丙○○所有之車牌號碼ＴＧ－三三一一號自小客車
    ，停放在臺南縣白河鎮河東里一二二號對面空地多日，竟意
    圖為自己不法之所有，於民國九十八年一月十九日下午一時
    許，撥打電話予不知情之回收業者陳玉盞，謊稱其有廢棄車
    欲回收，致陳玉盞誤信甲○○對於上開車輛有處分權，遂通
    知不知情之楊信彬前往甲○○指定地點處理回收程序。楊信
    彬接獲陳玉盞之通知後，隨即於同日下午一時四十五分許，
    駕駛車牌號碼ＢＮ－六五八號拖吊車，前往臺南縣新營市○
    ○路橋下與甲○○會合後，由甲○○導引至前揭自小客車之
    停放地點。俟楊信彬抵達上址後，即將該部自小客車吊上拖
    吊車，再駛回臺南縣新營市○○路吊橋下，請甲○○當場簽
    立廢車買賣合約書後，將新臺幣（下同）七千五百元及前揭
    自小客車之車牌二面交付予甲○○。甲○○以此方式竊取上
    開自小客車並變賣得手後，隨即將上開二面車牌丟棄在臺南
    縣東山鄉頂窩一號堤防1K+300水溝處。嗣經警據報循線於同
    日下午二時四十分許，在臺南縣新營市○○路五四九號前路
    旁，發現前揭自小客車，因而查獲上情。
二、案經臺南縣警察局白河分局報請臺灣臺南地方法院檢察署檢
    察官偵查起訴。
    理  由
一、按被告以外之人於審判外之陳述，經當事人於審判程序同意
    作為證據，法院審酌該言詞陳述或書面陳述作成時之情況，
    認為適當者，亦得為證據，刑事訴訟法第一百五十九條之五
    第一項定有明文。查被告甲○○於本院審理時對證人丙○○
    、吳金妹、陳玉盞、楊信彬於偵訊中所為筆錄之證據能力均
    不爭執。本院依卷內資料審酌該偵訊筆錄作成時之情況，亦
    認為並未有何違背法律或其他相關規定之情事，而應認為適
    當。是依刑事訴訟法第一百五十九條之五第一項之規定，上
    開證人於偵訊所作之筆錄，為傳聞法則之例外而具有證據能
    力，合先敘明。
二、上開事實，業據被告於本院審理時坦承不諱，核與證人丙○
    ○、吳金妹、陳玉盞、楊信彬於偵訊陳述之情節相符，此外
    ，並有扣押書三件、廢車買賣合約書、贓物認領保管單、車
    籍資料各一件及現場照片八張附卷可資佐證。被告上開自白
    核與事實相符，堪以採信。本件事證明確，被告犯行洵堪認
    定，自應依法論科。
三、核被告所為，係犯刑法第三百二十條第一項之竊盜罪。被告
    利用不知情之廢車回收業者陳玉盞、楊信彬竊取上開自小客
    車，為間接正犯。爰審酌被告犯罪之動機、目的、手段、所
    生危害，暨於本院審理中始坦承犯行等一切情狀，量處如主
    文所示之刑，並諭知易科罰金之折算標準。又被告前雖曾因
    故意犯罪受有期徒刑以上刑之宣告，惟於執行完畢後，五年
    以內未曾因故意犯罪受有期徒刑以上刑之宣告，此有臺灣高
    等法院被告前案紀錄表一件在卷可查，其因一時貪念，致罹
    刑典，然其於本院審理時已坦承犯行，深具悔意，其經此起
    訴、審判，當知所警惕，信無再犯之虞，本院認所宣告之刑
    以暫不執行為適當，爰併宣告緩刑二年，以啟自新。
四、依刑事訴訟法第二百九十九條第一項前段，刑法第三百二十
    條第一項、第四十一條第一項前段、第七十四條第一項第二
    款，刑法施行法第一條之一，判決如主文。
本案經檢察官乙○○到庭執行職務。
中    華    民    國    98    年    5     月    12    日
                  刑事第十一庭  法  官  孫淑玉
以上正本證明與原本無異
如不服本判決應於收受本判後十日內向本院提出上訴書狀，並應
敘述具體理由。如未敘述上訴理由者，應於上訴期間屆滿後二十
日內向本院補提理由書狀（均須按他造當事人之人數附繕本，切
勿逕送上級法院）。
                                書記官  方秀貞
中    華    民    國    98    年    5     月    12    日
附錄本案論罪科刑法條：
中華民國刑法第320條
（普通竊盜罪、竊佔罪）
意圖為自己或第三人不法之所有，而竊取他人之動產者，為竊盜
罪，處 5 年以下有期徒刑、拘役或 5 百元以下罰金。
意圖為自己或第三人不法之利益，而竊佔他人之不動產者，依前
項之規定處斷。
前二項之未遂犯罰之。


司法院資訊處製作；財團法人民間司法改革基金會備份。
